【裁判字號】    98,易,445
【裁判日期】    980930
【裁判案由】    業務侵占
【裁判全文】
臺灣嘉義地方法院刑事判決               98年度易字第445號
公  訴  人  臺灣嘉義地方法院檢察署檢察官
被      告  乙○○
            甲○○
上列被告等因業務侵占案件，經檢察官提起公訴（九十八年度偵
字第五二五四號），經被告於準備程序中先為有罪之陳述，本院
合議庭裁定由受命法官以簡式程序進行審理，判決如下：
    主  文
乙○○、甲○○共同犯業務侵占罪，各處有期徒刑拾月。均緩刑
貳年。
    犯 罪 事 實
一、乙○○自民國九十七年四月一日至九十八年六月二十三日擔
    任郭家柔所經營址設嘉義市○○路一二四號優美童裝量販店
    之員工，負責送貨至各賣場陳列貨品並回收退貨貨品等工作
    ，為從事業務之人，乙○○與其女友甲○○竟為儘早清償甲
    ○○助學貸款，共同意圖為自己不法之所有，基於業務侵占
    之犯意聯絡，由乙○○利用其每日駕車送貨至各賣場之機會
    ，於九十七年十月間某日起至九十八年六月間某日止，接續
    將應運送至各賣場及各賣場退貨應送回優美童裝量販店之部
    分五金百貨、書籍等貨物侵占入己，並將侵占所得貨物藏置
    在渠等位在嘉義市○○路一四一巷三號、嘉義市○○路二七
    ０號七樓十六室住處及乙○○所有、車牌號碼YN -7282號自
    用小客車內。繼由甲○○利用露天拍賣網站申請「KKK00000
    00」帳號並開設「Double Three小棧」賣場將侵占所得貨物
    上網標售，得標者均匯款至甲○○所有之中華郵政股份有限
    公司嘉義玉山郵局帳戶（帳號：00000000000000號）內；而
    乙○○與甲○○另將上開部分侵占所得貨物載往臺南縣後壁
    鄉夜市設攤販賣，乙○○與甲○○即以上開方式將貨物變現
    牟利。嗣因郭家柔於核對帳務時發現帳務異常虧損，並在露
    天拍賣網站上發現「Double Three小棧」賣場所販賣之物品
    與「優美童裝量販店」所販售之物品項目雷同，遂透過友人
    下標取得「KKK0000000」之聯絡資料後，察覺係乙○○之女
    友甲○○而報警處理，經警持本院搜索票及經乙○○同意執
    行搜索，在乙○○、甲○○上開住處及自用小客車內扣得渠
    等侵占所得如附表所示之五金百貨、書籍等貨品（總價值約
    新臺幣五十餘萬），始查獲上情。
二、案經郭家柔訴由嘉義縣警察局移請臺灣嘉義地方法院檢察署
    檢察官偵查起訴。
    理  由
一、訊據被告乙○○、甲○○對於上揭犯罪事實均坦承不諱，核
    與證人郭家柔警詢時及偵查中之證詞相符，並有嘉義縣警察
    局刑警大隊扣押贓（證）物認領保管單、本院九十八年度聲
    搜字第五七六號搜索票、搜索扣押筆錄、扣押物品收據、扣
    押物品目錄表、自願搜索同意書、被告甲○○於露天拍賣網
    站之基本資料、拍賣評價紀錄列印單、拍賣紀錄網頁列印單
    、郵政存簿儲金簿影本、寄貨單存根正本、和解書、第一銀
    行匯款申請書回條附卷可稽，均足資擔保被告二人於本院審
    理時所為之上開任意性自白確與事實相符，而堪以採信。故
    本件事證明確，被告二人上開犯行均堪認定，應依法論科。
二、核被告二人所為，均係犯刑法第三百三十六條第二項之業務
    侵占罪。被告二人就上開犯行，有犯意聯絡及行為分擔，均
    為共同正犯，至被告甲○○雖非告訴人之員工而非從事業務
    之人，惟其與從事業務之被告乙○○共同實行上開犯行，依
    刑法第三十一條第一項，仍為共同正犯。又被告二人自九十
    七年十月間某日起至九十八年六月間某日止反覆多次侵占貨
    物之行為，在時間緊接之情況下，均係出於一個業務侵占犯
    意之決定，利用每日收送貨物之機會，乃本於單一犯意接續
    進行為達成其同一犯罪之各個舉動，應屬法律概念之一行為
    ，為接續犯，應以一罪論。
三、爰審酌被告二人均無前科之素行，被告乙○○為高職畢業、
    被告甲○○為四技畢業之智識程度，渠等為清償負債而萌生
    業務侵占犯意之動機，共同將被告乙○○業務上所持有貨物
    侵占入己之犯罪手段與所侵占物品之數量，以及犯罪後均坦
    承犯行且已與告訴人達成和解賠償其損害之態度等一切情狀
    ，分別量處如主文所示之刑，以示懲儆。末查被告二人均未
    曾因故意犯罪受有期徒刑以上刑之宣告，有被告二人之臺灣
    高等法院被告前案紀錄表在卷可參，此次因一時失慮，觸犯
    本案犯行，於本院訊問時均坦承犯行並深表悔意，經此偵審
    程序，當知所警惕，信無再犯之虞，且渠等已與告訴人達成
    和解並賠償其損害，業經告訴人於偵查中明示宥恕，此有和
    解書及給付賠償之第一銀行匯款申請書回條附卷可稽，本院
    認為被告二人所宣告之刑以暫不執行為適當，爰均依刑法第
    七十四條第一項第一款規定，均宣告如主文所示之緩刑期間
    ，以勵自新。
據上論斷，應依刑事訴訟法第二百七十三條之一第一項、第二百
九十九條第一項前段，刑法第二十八條、第三十一條第一項、第
三百三十六條第二項、第七十四條第一項第一款，刑法施行法第
一條之一第一項、第二項前段，判決如主文。
本案經檢察官李志明到庭執行職務。
中    華    民    國    98    年     9    月    30    日
                      刑事第五庭  法  官  曾宏揚
以上正本證明與原本無異。
如不服本判決應於收受判決後10日內向本院提出上訴書狀，並應
敘述具體理由；其未敘述上訴理由者，應於上訴期間屆滿後20日
內向本院補提理由書（均須按他造當事人之人數附繕本）「切勿
逕送上級法院」。告訴人或被害人如對於本判決不服者，應具備
理由請求檢察官上訴，其上訴期間之計算係以檢察官收受判決正
本之日期為準。
中    華    民    國    98    年     9    月    30    日
                                  書記官  陳慶昀
附錄論罪科刑法條：
刑法第三百三十六條第二項（業務侵占罪）
對於業務上所持有之物，犯前條第1 項之罪者，處6 月以上5
年以下有期徒刑，得併科 3 千元以下罰金。


司法院資訊處製作；財團法人民間司法改革基金會備份。
